【裁判字號】    99,上易,515
【裁判日期】    990602
【裁判案由】    竊盜
【裁判全文】
臺灣高等法院高雄分院刑事判決         99年度上易字第515號
上  訴  人
即  被  告  丙○○
上列上訴人因竊盜案件，不服臺灣高雄地方法院99年度易字第64
4 號中華民國99年4 月22日第一審判決（起訴案號：臺灣高雄地
方法院檢察署99年度偵字第10431 號），提起上訴，本院判決如
下：
     主  文
上訴駁回。
     理  由
一、按不服地方法院之第一審判決而上訴者，須提出上訴書狀，
    並應述具體理由，上訴書狀未敘述上訴理由者，應於上訴
    期間屆滿後20日內補提理由書於原審法院。逾期未補提者，
    原審法院應定期間先命補正。但上訴書狀已述理由，惟所
    述者非屬具體理由，則屬不符上訴之法定程式，由第二審
    法院以其上訴不合法律上程式，判決駁回，不生定期命補正
    之問題，刑事訴訟法第350 條第1 項、第361 條、第362 條
    、第367條定有明文。
二、次按上開所稱「上訴書狀應述具體理由」，係指須就不服
    之判決為具體之指摘而言，如僅泛稱原判決認事用法不當或
    採證違法、判決不公等，均非具體理由（法院辦理刑事訴訟
    案件應行注意事項第162 點參照）；復按所謂具體理由，必
    係依據卷內既有訴訟資料或提出新事證，指摘或表明第一審
    判決有何採證認事、用法或量刑等足以影響判決本旨之不當
    或違法，而構成應予撤銷之具體事由，始克當之（例如：依
    憑證據法則具體指出所採證據何以不具證據能力，或依憑卷
    證資料，明確指出所為證據證明力之判斷如何違背經驗、論
    理法則）；倘僅泛言原判決認定事實錯誤、違背法令、量刑
    失之過重或輕縱，而未依上揭意旨指出具體事由，或形式上
    雖已指出具體事由，然該事由縱使屬實，亦不足以認為原判
    決有何不當或違法者（例如：對不具有調查必要性之證據，
    法院未依聲請調查亦未說明理由，或援用證據不當，但除去
    該證據仍應為同一事實之認定），皆難謂係具體理由，俾與
    第二審上訴制度旨在請求第二審法院撤銷、變更第一審不當
    或違法之判決，以實現個案救濟之立法目的相契合，並節制
    濫行上訴」（最高法院97年度台上字第892 號判決意旨參照
    ）。是如上訴理由書狀並未依據卷內訴訟資料，具體指摘原
    判決認事用法有何違法或不當之情形，即屬上訴未敘述具體
    理由。
三、本件上訴人即被告丙○○（下稱被告）因犯竊盜罪及帶兇
    器竊盜罪，且均屬累犯，經原審法院分別判處有期徒刑3 月
    、10月，應執行有期徒刑1 年在案。而被告於上訴期間之99
    年5 月10日向原審法院提出上訴狀，上訴理由略以：「被告
    雖是意圖為自己不法之所有，而在檢警筆錄均已坦承犯行，
    而另罪持有工具侵入民宅竊盜，尚有疑慮，被告絕無手持工
    具破壞門窗，懇請法官明查」云云。
四、經查，被告丙○○意圖為自己不法之所有，分別於99年2 月
    26日凌晨1 時10分許，在高雄縣大寮鄉○○村○○○路156
    號騎樓，以鑰匙開啟機車電門方式，竊取甲○○○所有已報
    廢之重機車（引擎號碼：4DM-640159號）1 部得手後，作為
    交通工具。嗣於同日19時10分許，騎乘上開未懸掛車牌之機
    車，在高雄縣大寮鄉○○○路344 巷內，為警盤檢查獲，並
    扣得上開竊得之機車（已發還）及鑰匙1 支。又於99年3 月
    19日上午9 時40分許，至開發工銀資產管理股份有限公司（
    下稱開發工銀資產管理公司）委託朝日資產管理有限公司管
    理，門牌高雄縣大寮鄉○○○路60之3 號無人看守之待售房
    屋，持客觀上足以危害人之生命、身體安全而可供兇器使用
    之活動板手及螺絲起子各1 支，竊取屋內樓梯防滑銅條3 公
    斤得逞，適巡邏員警巡經該處而查獲，並扣得上開銅條（已
    發還）及活動板手及一字螺絲起子各1 支等情，迭據被告於
    警詢及原審供承上情不諱，核與證人即被害人甲○○○、證
    人即被害人朝日資產管理有限公司職員乙○○於警詢中證述
    之情節大致相符，並有扣押物品目錄表2 份、贓物認領保管
    單2 份、扣案物品及查獲現場照片8 張在卷可稽，並有鑰匙
    1 支、活動板手1 支、一字螺絲起子1 支可資佐證，足見被
    告之自白確與事實相符，罪證明確，應依法論科。被告上訴
    意旨僅泛稱「被告絕無手持工具破壞門窗，懇請法官明查」
    云云，僅屬單純否認加重竊盜部分，並未依據卷內既有訴訟
    資料，具體指摘或表明原審關於認定其成立加重竊盜罪有何
    種證據能力之瑕疵，或所為證據證明力之判斷有如何違背經
    驗、論理法則之不當或違法，而可構成應予撤銷之具體理由
    ，核其上訴，實與未述具體理由無異，屬於不合法律上之
    程式，應由本院依同法第367 條前段、第372 條不經言詞辯
    論判決如主文。
據上論斷，應依刑事訴訟法第367 條前段、第372 條，判決如主
文。
中    華    民    國    99    年    6     月    2     日
                  刑事第五庭    審判長法  官  曾永宗
                                      法  官  任森銓
                                      法  官  鍾宗霖
以上正本證明與原本無異。
本件判決不得上訴。
中    華    民    國    99    年    6     月    2     日
                                      書記官  陳武悅

司法院資訊處製作；財團法人民間司法改革基金會備份。
